【裁判字號】    97,訴緝,25
【裁判日期】    970215
【裁判案由】    毒品危害防制條例
【裁判全文】
臺灣板橋地方法院刑事判決              97年度訴緝字第25號
公  訴  人  臺灣板橋地方法院檢察署檢察官
被      告  甲○○
                      號4樓
上列被告因違反毒品危害防制條例案件，經檢察官提起公訴（95
年度毒偵字第5948號），因被告於準備程序進行中就被訴事實為
有罪之陳述，經告知簡式審判程序之旨，本院裁定由受命法官獨
任進行簡式審判程序，並判決如下：
    主  文
甲○○施用第一級毒品，處有期徒刑拾月，減為有期徒刑伍月，
如易科罰金，以新臺幣壹仟元折算壹日。
    事  實
一、甲○○有竊盜前科，又其前於民國92年間因施用毒品案件，
    經本院於同年10月17日以92年度毒聲字第3248號裁定送勒戒
    處所觀察、勒戒，認無繼續施用毒品傾向，於93年2 月23日
    釋放，於93年2 月29日執行完畢，經臺灣板橋地方法院檢察
    署於93年2 月23日以92年度毒偵字第2424號不起訴處分確定
    。詎甲○○仍無法戒除毒癮，復於前開觀察、勒戒釋放後5
    年內，明知海洛因業經公告列為毒品危害防制條例第2 條之
    第1 級毒品，不得非法持有、施用，竟基於施用第1 級毒品
    海洛因之犯意，於95年8 月14日21時40分許為警採尿前26小
    時內某時，在臺北縣中和市○○里○○路18巷12之3 號4 樓
    住處，以注射針筒施用之方法，施用海洛因1 次，嗣於同年
    月14日19時30分許，在臺北縣三峽鎮○○路104 巷17號為警
    查獲。
二、案經臺北縣政府警察局汐止分局報請臺灣板橋地方法院檢察
    署檢察官偵查起訴。
    理  由
一、訊據被告甲○○坦承前開犯罪實，而被告於95年8 月14日為
    警所採尿液送臺灣檢驗科技股份有限公司檢驗結果，發現確
    有鴉片類之陽性反應，此有臺北縣政府警察局汐止分局毒品
    危害防制條例人犯尿液檢體編號對照表、臺灣檢驗科技股份
    有限公司95年8 月25日出具之濫用藥物檢驗報告各1 紙附卷
    可稽，次查，該檢驗中心係先以酵素免疫分析法（ＥＩＡ）
    篩驗，其尿液中海洛因代謝物嗎啡濃度超出檢測範圍，再以
    氣相層析質普儀分析法（ＧＣ／ＭＳ）確認；其檢驗方法係
    以「氣相層析儀」先將物質氣化後，再經分析管分離，由於
    各種物質之沸點及對管柱之吸附力不同，在經過檢測器（De
    tector）測定後，表現出不同之滯留時間（Retension time
    ），以滯留時間來判斷係何種物質；再利用「質普儀」為檢
    測器，將物質撞擊成碎片，記錄其質譜圖。因每個化合物之
    鍵結能力不同，故不同之物質會有其特定之質譜圖，因此在
    物質之判斷上有如指紋之鑑定，在理論上，扣除人為因素，
    其精確度已接近百分之百。次按海洛因經注射或吸入人體後
    ，約80% 於24小時內自尿中排出，一般而言，尿液中能否驗
    出嗎啡陽性反應與其投與量、投與途徑、採尿時間、個人體
    質及檢測方法之靈敏度有關，國外曾有文獻報導注射6 毫克
    之海洛因鹽酸鹽，其代謝物嗎啡之平均可檢出時限約為26小
    時，業經行政院衛生署藥物食品檢驗局於81年9 月8 日以藥
    檢壹字第8114885 號函述綦詳。被告上開所採尿液送驗結果
    既有鴉片類之陽性反應，顯見被告在經警採尿前之26小時內
    某時點，確曾有施用毒品海洛因犯行。足證被告前開自白應
    與事實相符，應予信實。第查，被告甲○○前於92年間因施
    用毒品案件，經本院於同年10月17日以92年度毒聲字第3248
    號裁定送勒戒處所觀察、勒戒，認無繼續施用毒品傾向，於
    93年2 月23日釋放，於93年2 月29日執行完畢，經臺灣板橋
    地方法院檢察署於93年2 月23日以92年度毒偵字第2424號不
    起訴處分確定等情，有該等不起訴處分書及臺灣高等法院被
    告全國前案紀錄表在卷可稽，其於觀察、勒戒釋放後，5 年
    內再犯施用第1 級毒品之罪，與毒品危害防制條例第23 條
    第2 項之規定相符，殆無疑問。從而，本案事證已臻明確，
    被告犯行洵堪認定，自應依法論科。
二、按海洛因屬第1 級毒品，毒品危害防制條例第2 條第2 項第
    1 款定有明文。核被告甲○○所為，係犯毒品危害防制條例
    第10條第1 項之施用第1 級毒品罪；其持有海洛因之低度行
    為，為施用之高度行為所吸收，不另論罪。爰審酌被告已有
    因施用毒品獲不起訴處分之寬典，猶因施用海洛因再犯本罪
    ，顯未衷心悛悔，漠視法令之禁制，恣意濫用藥品，甚為可
    訾，兼衡其施用海洛因所生危害實以自戕健康為主，於他人
    尚無明顯重大危害及其犯後終能供認無隱，態度良好等一切
    情狀，量處如主文所示之刑。又被告本件犯罪時間係在96年
    4 月24日以前，雖本件被告經合法傳拘均未到庭，經本院於
    95年12月20日發佈通緝，惟嗣被告於96年12月29日14時許，
    至臺北縣政府警察局三峽分局，自動向臺北縣政府警察局三
    峽分局警員歸案接受調查，有臺北縣政府警察局三峽分局通
    緝案件移送書及所附調查筆錄、本院辦理刑案電話紀錄各1
    份可憑，是依中華民國九十六年罪犯減刑條例第5 條之規定
    ，合於中華民國九十六年罪犯減刑條例所定之減刑條件，爰
    依該條例第2 條第1 項第3 款規定，將其宣告刑減其刑期二
    分之一，並諭知易科罰金之折算標準，用勵自新。
據上論斷，應依刑事訴訟法第273 條之1 第1 項、第299 條第1
項前段，毒品危害防制條例第10條第1 項，刑法第11條前段、第
41條第1 項前段，中華民國九十六年罪犯減刑條例第2 條第1項
第3 款、第7 條、第9 條，判決如主文。
本案經檢察官張誌洋到庭執行職務。
中    華    民    國    97    年    2     月    15    日
                  刑事第十八庭  法  官  吳幸娥
以上正本證明與原本無異
如不服本判決應於送達後10日內向本院提出上訴狀
                                書記官  陳靜怡
中    華    民    國    97    年    2     月    15    日
附錄本案論罪科刑法條全文：
毒品危害防制條例第10條
施用第一級毒品者，處六月以上五年以下有期徒刑。
施用第二級毒品者，處三年以下有期徒刑。


司法院資訊處製作；財團法人民間司法改革基金會備份。
